<?xml version='1.0' encoding='utf-8'?>
<verb default="tvuíteáil" disambig="">
  <verbalNoun default="tvuíteáil" />
  <verbalAdjective default="tvuíteáilte" />
  <tenseForm default="tvuíteáil" tense="Past" dependency="Indep" person="Base" />
  <tenseForm default="tvuíteálamar" tense="Past" dependency="Indep" person="Pl1" />
  <tenseForm default="tvuíteáladar" tense="Past" dependency="Indep" person="Pl3" />
  <tenseForm default="tvuíteáladh" tense="Past" dependency="Indep" person="Auto" />
  <tenseForm default="tvuíteáil" tense="Past" dependency="Dep" person="Base" />
  <tenseForm default="tvuíteálamar" tense="Past" dependency="Dep" person="Pl1" />
  <tenseForm default="tvuíteáladar" tense="Past" dependency="Dep" person="Pl3" />
  <tenseForm default="tvuíteáladh" tense="Past" dependency="Dep" person="Auto" />
  <tenseForm default="tvuíteáladh" tense="PastCont" dependency="Indep" person="Base" />
  <tenseForm default="tvuíteálainn" tense="PastCont" dependency="Indep" person="Sg1" />
  <tenseForm default="tvuíteáilteá" tense="PastCont" dependency="Indep" person="Sg2" />
  <tenseForm default="tvuíteálaimis" tense="PastCont" dependency="Indep" person="Pl1" />
  <tenseForm default="tvuíteálaidís" tense="PastCont" dependency="Indep" person="Pl3" />
  <tenseForm default="tvuíteáiltí" tense="PastCont" dependency="Indep" person="Auto" />
  <tenseForm default="tvuíteáladh" tense="PastCont" dependency="Dep" person="Base" />
  <tenseForm default="tvuíteálainn" tense="PastCont" dependency="Dep" person="Sg1" />
  <tenseForm default="tvuíteáilteá" tense="PastCont" dependency="Dep" person="Sg2" />
  <tenseForm default="tvuíteálaimis" tense="PastCont" dependency="Dep" person="Pl1" />
  <tenseForm default="tvuíteálaidís" tense="PastCont" dependency="Dep" person="Pl3" />
  <tenseForm default="tvuíteáiltí" tense="PastCont" dependency="Dep" person="Auto" />
  <tenseForm default="tvuíteálann" tense="PresCont" dependency="Indep" person="Base" />
  <tenseForm default="tvuíteálaim" tense="PresCont" dependency="Indep" person="Sg1" />
  <tenseForm default="tvuíteálaimid" tense="PresCont" dependency="Indep" person="Pl1" />
  <tenseForm default="tvuíteáiltear" tense="PresCont" dependency="Indep" person="Auto" />
  <tenseForm default="tvuíteálann" tense="PresCont" dependency="Dep" person="Base" />
  <tenseForm default="tvuíteálaim" tense="PresCont" dependency="Dep" person="Sg1" />
  <tenseForm default="tvuíteálaimid" tense="PresCont" dependency="Dep" person="Pl1" />
  <tenseForm default="tvuíteáiltear" tense="PresCont" dependency="Dep" person="Auto" />
  <tenseForm default="tvuíteálfaidh" tense="Fut" dependency="Indep" person="Base" />
  <tenseForm default="tvuíteálfaimid" tense="Fut" dependency="Indep" person="Pl1" />
  <tenseForm default="tvuíteálfar" tense="Fut" dependency="Indep" person="Auto" />
  <tenseForm default="tvuíteálfaidh" tense="Fut" dependency="Dep" person="Base" />
  <tenseForm default="tvuíteálfaimid" tense="Fut" dependency="Dep" person="Pl1" />
  <tenseForm default="tvuíteálfar" tense="Fut" dependency="Dep" person="Auto" />
  <tenseForm default="tvuíteálfadh" tense="Cond" dependency="Indep" person="Base" />
  <tenseForm default="tvuíteálfainn" tense="Cond" dependency="Indep" person="Sg1" />
  <tenseForm default="tvuíteálfá" tense="Cond" dependency="Indep" person="Sg2" />
  <tenseForm default="tvuíteálfaimis" tense="Cond" dependency="Indep" person="Pl1" />
  <tenseForm default="tvuíteálfaidís" tense="Cond" dependency="Indep" person="Pl3" />
  <tenseForm default="tvuíteálfaí" tense="Cond" dependency="Indep" person="Auto" />
  <tenseForm default="tvuíteálfadh" tense="Cond" dependency="Dep" person="Base" />
  <tenseForm default="tvuíteálfainn" tense="Cond" dependency="Dep" person="Sg1" />
  <tenseForm default="tvuíteálfá" tense="Cond" dependency="Dep" person="Sg2" />
  <tenseForm default="tvuíteálfaimis" tense="Cond" dependency="Dep" person="Pl1" />
  <tenseForm default="tvuíteálfaidís" tense="Cond" dependency="Dep" person="Pl3" />
  <tenseForm default="tvuíteálfaí" tense="Cond" dependency="Dep" person="Auto" />
  <moodForm default="tvuíteáladh" mood="Imper" person="Base" />
  <moodForm default="tvuíteálaim" mood="Imper" person="Sg1" />
  <moodForm default="tvuíteáil" mood="Imper" person="Sg2" />
  <moodForm default="tvuíteálaimis" mood="Imper" person="Pl1" />
  <moodForm default="tvuíteálaigí" mood="Imper" person="Pl2" />
  <moodForm default="tvuíteálaidís" mood="Imper" person="Pl3" />
  <moodForm default="tvuíteáiltear" mood="Imper" person="Auto" />
  <moodForm default="tvuíteála" mood="Subj" person="Base" />
  <moodForm default="tvuíteálaimid" mood="Subj" person="Pl1" />
  <moodForm default="tvuíteáiltear" mood="Subj" person="Auto" />
</verb>
